# 同一控制下企业吸收合并的账务调节和处理问题，求助

提问人：hyjgiraffe 时间：2021-03-01 11:02:33
公司的两个全资子公司AB，A为建筑工程公司，B为房地产开发公司，目前打算将B公司吸收合并至A公司，我的疑问是如果吸收合并过程中，如果B公司的存货（公寓住房）发生了销售，账务应该如何处理呢，是视同存货销售还是需要转为A公司的固定资产进行销售的账务处理？税务又应该如何处理呢

回答人：chenyiwei
虽然A是建筑工程公司，但其取得B开发的公寓住房的目的仍然是对外销售，且这些住房的开发也是B的日常经营活动，因此仍应确认为A的存货。
后续销售时正常确认收入、成本。